---
title: "Lista de Treinamento 1"
author: "Douglas Cardoso - 11766990"
date: "9/11/2021"
header-includes:
    - \usepackage[shortlabels]{enumitem}
    - \usepackage[brazilian]{babel} # idioma
    - \usepackage[utf8]{inputenc}  # acento
    - \usepackage{amsmath}
    
output: pdf_document
---

```{r setup, include=FALSE}
knitr::opts_chunk$set(echo = TRUE)
```


## Q1 - Realize as seguintes operações no R e entenda o resultado:

(i) `r 4 * (2/5 - 7)`
(ii) `r 12 - (5800 * ((4 * 0.2) - 18 + (12 * 0.11)))`
(iii) `r (99/12) - (6726 * (56/0.293)) + 15`
(iv) `r ((42/17) * 256) - ((45 * 40.9 + 2) / (763 * 0.4))`
(v) `r ((56 - 0.1 * (12/-0.9))^(2*0.5+4)) / (32 - 4 * 0.6)`
(vi) `r ((12 * 8) - (0.5 * 7625)) / ((4 * 2) + (6 * 8) - 56)`
(vii) `r (56^(4-2*0.6)) * (12^(-12 * 0.227 - 1)) * (-0.762 / (9^(12*1-8)))`
(viii) `r 234 - ((12 - 4i) / (0.6 * 12 - 9))`

## Q2 - Crie os seguintes vetores e matrizes no R:

```{r}
# (i)
v <- c(-3, 4, 0.5, 12, 45)

# (ii)
u <- c(-0.1, -0.34, 93, 2, 1, 0, 4)

# (iii)
t <- c(8, -0.9, 10, 3, -1)

# (iv) 
p <- c(3, 4, -3, -4, 0, 1)

# (v)
X <- matrix(
  data = c(4, 2, -1, 13, -0.9, 5, 4, 2), 
  ncol = 4, nrow = 2, byrow = TRUE)

# (vi)
Z <- matrix(
  data = c(4, 2, 8, -1, -3, -7, 6, 0.4, -9, 10, 11, 12),
  ncol = 3, nrow = 4, byrow = TRUE)

# (vii)
W <- matrix(
  data = c(-2, 8, 10, 0, -1, 3, 8, 12, 31, -8, 0.4, 32, 10, -2, -2,
           0.9, -66, 12, 98, 0, 9, -7, 0.22, 4, -33),
  ncol = 5, nrow = 5, byrow = TRUE)

# (viii)
K <- matrix(
  data = c(-2, 6, -1, 0, 14, 10, 0.5, -44),
  ncol = 2, nrow = 4, byrow = TRUE)

# (ix)
G <- matrix(
  data = c(-3, 8, 0.3, 19, 13, -17, 0.1, 0.2, -0.3),
  ncol = 3, nrow = 3, byrow = TRUE)
```

## Q3 - Com base nas variáveis criadas na questão 2, realize as seguintes operações, elemento a elemento:

- (i) $t \times v$ 

```{r} 
t * v
```

- (ii) $u / u$ 
```{r} 
u/u
```

- (iii) $t \times p - v$

```{r} 
(t * p) - v
```

- (iv) $X \times Z$

```{r error = TRUE} 
X * Z
```

- (v) $W^2$

```{r} 
W^2
```

- (vi) $Z \times Z$

```{r} 
Z * Z
```

## Q4 - Com base nas variáveis  criadas na questão 2, realize as operações vetoriais/matriciais abaixo. Em caso de não realização da operação, entenda a motivação do erro. Além disso, os subscritos "T" e "-1" indicam matriz/vetor transposta e inversa, respectivamente. $I_n$ indica a matriz identidade de ordem $n$. Em caso de erro, entenda a motivação para tal. 

- (i) $v \times u$

```{r} 
v * u
```

- (ii) $v \times v$  (produto interno)

```{r} 
v %*% v
```

- (iii) $v \times p^T$

```{r} 

v * t(p)
```

- (iv) $X \times X^T$

```{r error = TRUE} 
X * t(X)
```

- (v) $Z \times G$

```{r error = TRUE} 
Z * G
```

- (vi) $G^{-1} G$

```{r} 
solve(G) %*% G
```

- (vii) $K^{-1} G$

```{r error = TRUE} 
solve(K) %*% G
```

- (viii) $v^T \times W$

```{r error = TRUE} 
t(v) * W
```

- (ix) $W \times W^{-1} - I_5$

```{r} 
W * solve(W) - (W %*% solve(W))
```

- (x) $(X \times K)^{-1}$

```{r error = TRUE} 
solve(X * K)
```

## Q5 - Com base nas variáveis criadas na questão 2, pede-se:

i) calcule o determinante das matrizes $W$, $K$ e $G$

```{r}
det(W)
```

```{r error = TRUE}
det(K)
```

```{r}
det(G)
```


ii) crie uma variável que guarde os elementos da segunda e terceira linhas de $Z$ para todas as colunas

```{r}
(secthirdlines <- Z[2:3, ])
```

iii) crie uma variável que guarde o elemento da terceira linha e quarta coluna de $W$ 

```{r}
(thirdfourthdlines <- W[3:4, ])
```

iv) crie uma variável que guarde os elementos de $W$ que são divisíveis por 4.

```{r}
(divisible_by_four <- W[W %% 4 ==0])

# purrr::keep(W, ~ .x %%4 == 0)
```

v) crie uma variável que guarde o resto da divisão dos elementos de $G$ por 2.

```{r}
(rest_division_by_two <- G %% 2)
```

vi) crie uma variável que guarde o inteiro da divisão dos elementos de $Z$ por 4. 

```{r}
(int_division_by_four <- Z %/% 4)
```

